【裁判字號】    98,交聲,1781
【裁判日期】    980710
【裁判案由】    違反道路交通管理處罰條例聲明異議
【裁判全文】
臺灣臺北地方法院交通事件裁定        98年度交聲字第1781號
原處分機關  臺北市交通事件裁決所
異  議  人
即受處分人  甲○○
上列異議人即受處分人因違反道路交通管理處罰條例案件，對臺
北市交通事件裁決所於中華民國九十八年四月二十八日所為之處
分（原處分案號：北市裁罰字第裁二二─Ａ○○ＸＫ九二一五號
）聲明異議，本院裁定如下：
    主  文
原處分撤銷。
甲○○汽車駕駛人，在交岔路口十公尺內臨時停車，處罰鍰新臺
幣陸佰元。
    理  由
一、按汽車駕駛人在交岔路口十公尺內臨時停車者，處新臺幣（
    下同）三百元以上六百元以下罰鍰，道路交通管理處罰條例
    第五十五條第二款定有明文。次按交岔路口十公尺內不得臨
    時停車，道路交通安全規則第一百十一條第一項第二款規定
    甚明。
二、本件異議人即受處分人（下稱受處分人）甲○○駕駛車牌號
    碼ＣＨ─一六九八號自用一般小客車，於民國九十七年九月
    二十一日上午八時三十一分許，在臺北市○○○路○段一百
    巷五弄三號對面交岔路口十公尺內臨時停車，為臺北市政府
    警察局松山分局交通分隊員警以受處分人有道路交通管理處
    罰條例第五十六條第一項第一款規定之違規行為掣單舉發，
    嗣經受處分人於應到案日期即九十七年十二月二十六日前向
    原處分機關提出申訴，經原處分機關函請舉發機關即臺北市
    政府警察局松山分局調查結果，仍認受處分人有上開違規行
    為，原處分機關乃依道路交通管理處罰條例第五十六條第一
    項第一款規定，於九十八年四月二十八日以北市裁罰字第裁
    二二─Ａ○○ＸＫ九二一五號裁決書裁處受處分人罰鍰九百
    元。
三、訊據受處分人及其聲明異議意旨固均坦承於上揭時間停放其
    所有之車牌號碼ＣＨ─一六九八號自用小客車在交岔路口十
    公尺內之事實，惟辯稱：我的車在九十七年九月二十一日晚
    間九點停在家中屋旁被不明車輛擦撞，於是報警而被開罰單
    ，停車的位置沒有畫過紅線，以前交通局在那邊畫有停車格
    ，後來鋪柏油時就把汽車停車格遮蓋掉，警察開出的罰單是
    事隔二個月後的罰單等語。經查：
  (一)受處分人所有前開車牌號碼之汽車於前述時間停放之處所，
    確係為交岔路口十公尺內之禁止臨時停車處所，業據被告自
    承在卷，並有臺北市政府警察局松山分局九十八年四月九日
    北市警松分交字第○九八三○二二三三○○號函、九十八年
    五月二十五日北市警松分交字第○九八三一三六四六○○號
    函所附現場照片一幀在卷足憑（本院卷第十、二六頁參照）
    。道路交通管理處罰條例禁止汽車駕駛人在交岔路口十公尺
    內臨時停車及停車之目的，無非為避免交岔路口之車輛進出
    及轉彎遭受阻礙，或影響其他駕駛人之視線，以利交通往來
    順暢，不待主管機關劃設或設置標線、標誌，倘於交岔路口
    十公尺內劃有設禁止臨時停車標線、標誌，僅係加重提醒、
    督促駕駛人注意，非謂未劃設禁止停車之標線即可於交岔路
    口停車。本件受處分人停車之位置位在交岔路口十公尺內，
    阻礙行經該路口駕駛人之行徑路線，對於該路段之交通順暢
    自有影響，是以受處分人於前開時、地於交岔路口十公尺內
    停車之違規事實，堪已認定。
  (二)次按違反道路交通管理處罰條例之行為，自行為成立之日起
    ，行為有連續或繼續之狀態者，自行為終了之日起，逾三個
    月不得舉發，道路交通管理處罰條例第九十條第一項前段定
    有明文，其立法目的係在避免法律關係遲不確定致生法秩序
    不安定外，同時亦在防止舉發單位執行上之怠隋，本件原舉
    發單位於九十七年十一月二十六日掣單舉發，與受處分人違
    規之時間相距未逾三個月，自得逕行舉發以維法紀，受處分
    人所辯無足可採。
四、綜上所述，受處分人確有在交岔路口十公尺內臨時停車之違
    規行為，惟原處分機關誤引舉發通知單上所載之道路交通管
    理處罰條例第五十六條第一項第一款規定，裁處九百元罰鍰
    ，尚有未洽，是本件異議雖無理由，惟原處分既有上開違誤
    ，自應由本院將原處分撤銷，仍以受處分人有違反行為時道
    路交通管理處罰條例第五十五條第二款規定之行為，裁處受
    處分人罰鍰六百元，以資適法。
據上論斷，應依道路交通案件處理辦法第二十條前段，裁定如主
文。
中    華    民    國    98    年    7     月    10    日
                  交通法庭    法  官  徐淑芬
以上正本證明與原本無異。
如不服本裁定，應於裁定送達後五日內向本院提出抗告狀。
                              書記官  劉郅享
中    華    民    國    98    年    7     月    10    日


司法院資訊處製作；財團法人民間司法改革基金會備份。
